臺灣高等法院臺中分院刑事裁定
110年度聲字第1339號
聲  請  人  臺灣高等檢察署臺中檢察分署檢察官
受  刑  人  吳庭恩



上列聲請人因受刑人數罪併罰有二裁判以上，聲請定其應執行之
刑（聲請案號：110年度執聲字第658號），本院裁定如下：
    主  文
吳庭恩犯如附表所示各罪所處之有期徒刑，應執行有期徒刑拾柒
年陸月。
      理  由
一、聲請意旨略以：受刑人吳庭恩因毒品危害防制條例等數罪，
    經判決確定如附表所示，數罪中雖有刑法第50條第1 但書所
    列之情形，惟受刑人已請求檢察官聲請定應執行刑，應依刑
    法第50條第2 項、第53條、第51條第5 款規定，定其應執行
    之刑，爰依刑事訴訟法第477 條第1 項聲請裁定等語。
二、按裁判確定前犯數罪者，併合處罰之；數罪併罰，有二裁判
    以上者，依刑法第51條之規定，定其應執行之刑；又宣告多
    數有期徒刑，於各刑中之最長期以上，各刑合併之刑期以下
    定其刑期，但不得逾30年。刑法第50條第1 項前段、第53條
    、第51條第5 款分別定有明文。次按，數罪併罰之定應執行
    之刑，係出於刑罰經濟與責罰相當之考量，並非予以犯罪行
    為人或受刑人不當之利益，為一種特別的量刑過程，相較於
    刑法第57條所定科刑時應審酌之事項係對一般犯罪行為之裁
    量，為定應執行刑之宣告，乃對犯罪行為人本身及所犯各罪
    之總檢視，除應考量行為人所犯數罪反應出之人格特性，並
    應權衡審酌行為人之責任與整體刑法目的及相關刑事政策，
    在量刑權之法律拘束性原則下，依刑法第51條第5 款之規定
    ，採限制加重原則，以宣告各刑中之最長期為下限，各刑合
    併之刑期為上限，但最長不得逾30年，資為量刑自由裁量權
    之外部性界限，並應受法秩序理念規範之比例原則、平等原
    則、責罰相當原則、重複評價禁止原則等自由裁量權之內部
    抽象價值要求界限之支配，以使輕重得宜，罰當其責，俾符
    合法律授與裁量權之目的，以區別數罪併罰與單純數罪之不
    同，兼顧刑罰衡平原則（最高法院100 年度臺抗字第440 號
    刑事裁定意旨參照）。又刑事訴訟法第370 條第2 項、第3 
    項，已針對第二審上訴案件之定應執行之刑，明定有不利益
    變更禁止原則之適用，分屬不同案件之數罪併罰，倘一裁判
    宣告數罪之刑，曾經定其執行刑，再與其他裁判宣告之刑（
    或執行之刑）定其執行刑時，在法理上亦應同受此原則之拘
    束（最高法院103 年度第14次刑事庭會議決議意旨參照），
    亦即另定之執行刑，其裁量所定之刑期，不得較重於前定之
    執行刑加計後裁判宣告之刑（或執行之刑）之總和（最高法
    院104 年度臺抗字第410 號刑事裁定意旨參照）。
三、經查，受刑人因違反槍砲彈藥刀械管制條例、三人以上共同
    詐欺取財、共同販賣第一級毒品等數罪，經法院先後判處如
    附表所示之刑確定，有各該案件判決及臺灣高等法院被告前
    案紀錄表在卷可查。又受刑人所犯如附表編號1 及編號2 所
    示之罪（原宣告緩刑，嗣經裁定撤銷緩刑確定），乃得易科
    罰金、得易服社會勞動之罪，而編號3 至編號6 則均屬不得
    易科罰金、不得易服社會勞動之罪，依刑法第50條第1 項但
    書，原不得併合處罰，惟受刑人於民國110 年4 月30日向檢
    察官聲請定應執行刑，此有臺灣南投地方檢察署刑法第50條
    第1 項但書案件是否請求定應執行刑調查表1 份在卷可憑（
    見本院卷第9 頁），故本院認檢察官聲請定其應執行之刑為
    合法正當，應予准許。審酌受刑人所犯如附表編號1 至編號
    2 所示之罪，經臺灣南投地方法院以108 年度訴字第93號判
    處應執行有期徒刑4 月確定，而附表編號4 至編號5 所示之
    罪，則經本院以109 年度金上訴字第131號等判處應執行有
    期徒刑1 年9 月確定，則本院定應執行刑時，不得逾越刑法
    第51條第5 款所定法律之外部界限，即不得重於附表所示各
    罪宣告刑之總和（即有期徒刑21年2月），亦應受內部界限
    之拘束，即不得重於附表編號1 至編號2 、編號4 至編號5 
    所定之執行刑有期徒刑合計2 年1 月（計算式＝4 月＋1 年9 
    月），加計附表編號3、編號6所示各罪宣告刑之總和即有期
    徒刑18年1 月（計算式＝2 年1 月＋1 年＋15年），爰審酌受
    刑人所犯附表所示各罪侵害法益之異同、對侵害法益之加重
    效應及時間、空間之密接程度，而為整體評價後，本於比例
    原則、責罰相當等原則，合併定其應執行之刑如主文所示，
    以免失之過苛。
四、至於受刑人所犯附表編號1 所示宣告刑有關併科罰金新臺幣
    3萬元部分，因無宣告多數罰金情形，而不在本件定執行刑
    之列，但仍應與本件附表所示各罪所定之應執行刑併執行之
    。
五、依刑事訴訟法第477 條第1 項，刑法第50條第2 項前段、第
    53條、第51條第5 款，裁定如主文。　　
中　　華　　民　　國　　110 　年　　5 　　月　　27　　日
            刑事第一庭　審判長法　官　江  德  千
                              法  官　簡  源  希
                              法  官　高  增  泓
以上正本證明與原本無異。
如不服本裁定，應於收受送達後5日內向本院提出抗告書狀 (須
附繕本)。
                              書記官　黃  美  珍 

中　　華　　民　　國　　110 　年　　5 　　月　　28　　日
附表：受刑人吳庭恩定應執行刑案件一覽表　　　
編       號  1 2 3 罪       名  槍砲彈藥刀械管制條例 槍砲彈藥刀械管制條例 三人以上共同詐欺取財罪 宣   告   刑  有期徒刑3月，併科罰金新臺幣3萬元  有期徒刑2月 有期徒刑1年 犯 罪  日 期  102年3、4月間某時 至107年4月13日 106年年底某時許 至107年4月13日 107年10月3日 偵查（自訴 ） 機關 年 度  案 號  南投地檢107年度偵字第1791號 南投地檢107年度偵字第1791號 南投地檢108年度偵字第1299號 最 後 事 實 審 法    院 南投地院 南投地院 南投地院  案    號 108年度訴字第93號 108年度訴字第93號 108年度訴字第295號  判決日期 108年6月27日 108年6月27日 108年12月31日 確 定  判 決 法    院 南投地院 南投地院 南投地院  案    號 108年度訴字第93號 108年度訴字第93號 108年度訴字第295號  判決日期 108年7月18日 108年7月18日 109年4月7日 是否得為易科罰金、得易服社會勞動之案件  得易科、得社勞 得易科、得社勞 不得易科、不得社勞 備註  南投地檢109年度執更字第542號 南投地檢109年度執更字第542號 南投地檢109年度執字第864號   應執行有期徒刑4月   
編        號  4 5 6 罪        名  三人以上共同詐欺取財罪 三人以上共同詐欺取財罪 共同販賣第一級毒品罪 宣   告   刑  有期徒刑1年3月 有期徒刑1年2月（3罪） 有期徒刑15年 犯 罪  日 期  107年10月5日 107年10月5日（3次） 106年9月28日至 106年9月29日 偵查（自訴 ） 機關 年 度  案 號  彰化地檢107年度偵字第10681號、10843、10916號，追加起訴案號：同署107年度偵字第10716、10232、10652、10982、11231、12035、12812、11087、11310號、108年度偵字第1155、466、920、921、2978、1517、1518、2520、880、1396、3747號、移送併辦案號：同署107年度偵字第10982號、108年度偵字第921、6889號、臺灣南投地方檢察署108年度偵字第1299號  彰化地檢107年度偵字第10681號、10843、10916號，追加起訴案號：同署107年度偵字第10716、10232、10652、10982、11231、12035、12812、11087、11310號、108年度偵字第1155、466、920、921、2978、1517、1518、2520、880、1396、3747號、移送併辦案號：同署107年度偵字第10982號、108年度偵字第921、6889號、臺灣南投地方檢察署108年度偵字第1299號 南投地檢107年度偵字第2730號 最 後 事 實 審 法    院 臺中高分院 臺中高分院 臺中高分院  案    號 109年度金上訴字第131號、 第133號、第134號、第135號、第136號、第137號、第138號、第139號、第140號 109年度金上訴字第131號、 第133號、第134號、第135號、第136號、第137號、第138號、第139號、第140號 108年度上訴字第2175號  判決日期 109年8月26日 109年8月26日 109年1月9日 確 定  判 決 法    院 臺中高分院 臺中高分院 最高法院  案    號 109年度金上訴字第131號、 第133號、第134號、第135號、第136號、第137號、第138號、第139號、第140號 109年度金上訴字第131號、 第133號、第134號、第135號、第136號、第137號、第138號、第139號、第140號 109年度台上字第5193號  判決日期 109年10月6日 109年10月6日 109年11月10日 是否得為易科罰金、得易服社會勞動之案件  不得易科、不得社勞 不得易科、不得社勞 不得易科、不得社勞 備註  彰化地檢109年度執字第4896號 彰化地檢109年度執字第4896號 南投地檢109年度執字第2501號   應執行有期徒刑1年9月